臺灣板橋地方法院民事裁定　　　　　100年度消債更字第132號
聲　請　人　陳政風
代　理　人　黃正琪律師
上列當事人聲請消費者債務清理事件，本院裁定如下：
    主  文
聲請人陳政風自中華民國一百年九月二十八日下午四時起開始更
生程序。
命司法事務官進行更生程序。
    理  由
一、按法院開始更生程序之裁定，應載明其年、月、日、時，並
    即時發生效力，消費者債務清理條例第45條第1 項定有明文
    。又法院裁定開始更生或清算程序後，得命司法事務官行更
    生或清算程序，同條例第16條第1 項亦定有明文可參。
二、本件聲請意旨略以：聲請人目前債務總金額為新臺幣（下同
    ）0000000元，於消費者債務清理條例施行前，曾依照中華
    民國銀行公會會員辦理消費金融案件無擔保債務協商機制與
    金融機構成立協商，協議自民國95年7月起分120期，利率6
    ％，每期還款21453元。聲請人每個月收入扣除每個月依協
    商條件應清償之金額後，無法維持最低基本生活，聲請人家
    庭收入減家庭支出所剩不多，當時即無法清償此筆款項，故
    勉強繳納4期後，即無法繼續清償。又聲請人95年簽約時收
    入約有4萬多，惟後來收入有減少，目前聲請人擔任巴士司
    機，每月收入約35000元。又毀諾時，聲請人有詢問銀行會
    晚幾天繳款，銀行回覆沒關係，且剛開始幾個月確實晚繳幾
    日亦沒有問題，但最大債權銀行突然通知聲請人已毀諾，聲
    請人實有不可歸責於己之事由，致無力履行原約定，又聲請
    人之無擔保或無優先權之債務總額未逾1200萬元，復未經法
    院裁定開始或清算程序或宣告破產，爰請求裁定准予更生云
    云。
三、經查，聲請人主張之上開事實，業據其提出協議書、財產及
    收入狀況說明書、債權人清冊、財團法人金融聯合徵信中心
    當事人綜合信用報告、全國財產稅總歸戶財產查詢清單、財
    政部臺灣省北區國稅局97及98年度綜合所得稅各類所得資料
    清單、勞工保險被保險人投保資料表、各項收據、戶籍謄本
    、房屋租賃契約書、活期儲蓄存款存摺等件為證，並有本院
    依職權查詢聲請人之95、96、99年度之稅務電子閘門財產所
    得調件明細表，暨向國泰世華商業銀行函查回覆資料在卷，
    應可認為真正。且由上開證據資料觀之，已足認聲請人所以
    無法支付協商款項，確係因客觀上有不可歸責於聲請人之事
    由所致，復依卷內資料又無聲請人有主觀上惡意不履行情形
    。此外，本件復查無聲請人有消費者債務清理條例第6條第3
    項、第8條或第46條各款所定駁回更生聲請之事由存在，則
    債務人聲請更生，即應屬於法有據，爰依上開規定，裁定如
    主文。
四、另本件聲請人雖另於本件聲請併為保全處分之聲請，惟本院
    既已准許更生，有如前述，即無另再准予保全財產之處分之
    必要。至聲請人於更生程序開始後，應另提出足以為債權人
    會議可決或經法院認為公允之更生方案以供採擇，俾免更生
    程序進行至依消費者債務清理條例第61條規定應行清算之程
    度，附此敘明。
中    華    民    國   100    年    9     月    27    日
                  民事第二庭  法  官  楊志勇
上為正本係照原本作成
本件不得抗告
本裁定已於100年9月28日下午4時公告。
中    華    民    國   100    年    9    月     28    日
                              書記官  連思斐